【裁判字號】    92,訴,711
【裁判日期】    920723
【裁判案由】    廢棄物清理法
【裁判全文】
臺灣彰化地方法院刑事判決                          九十二年度訴字第七一一號
    公  訴  人  臺灣彰化地方法院檢察署檢察官
    被      告  甲○○
    選任辯護人  張良銘律師
右列被告因違反廢棄物清理法案件，經檢察官提起公訴（九十二年度偵字第二六九一
號），本院判決如左：
    主  文
甲○○未經主管機關許可，提供土地回填、堆置廢棄物，處有期徒刑壹年貳月。緩刑
年。
    事  實
一、甲○○係設於彰化縣彰化市○○路十九號一樓「永得美室內裝修有限公司」（下
    稱永得美公司）之負責人，為處理永得美公司之事業廢棄物，甲○○竟明知未經
    主管機關許可，不得提供土地回填、堆置廢棄物，而自民國九十二年月二月間起
    ，未經主管機關許可，提供其所有坐落彰化縣彰化市○○段柴坑子小段九九二、
    九九四地號之土地，供永得美公司傾倒事業廢棄物。迄於九十二年三月二十五日
    上午八時許，適永得美公司員工黃義達、李明俊（另為不起訴處分）駕駛永得美
    公司所有車號Ｈ六─四五五二號自小貨車上載該公司之事業廢物在址傾倒事業廢
    棄時，為警查獲。後甲○○獲悉並將前開土地上之所回填、堆置之廢棄物予以清
    除並回復原狀。
二、案經彰化縣警察局彰化分局報告臺灣彰化地方法院檢察署檢察官偵查起訴。
    理  由
一、右揭事實，業據被告甲○○坦於偵審中，供承不諱，核與被告黃義達、李明俊所
    供述之情節相符，復有土地所有權狀一紙、稽查紀錄一紙、現場圖一紙、現場照
    片三十四張在卷可憑，被告之自白與事實相符，堪以採信。至被告之選任辯護人
    辯稱：被告係提供土地供自已經營之公司堆置廢棄物，應未犯觸犯廢棄物清理法
    第四十六條第一項第三款之規定云云。查：永得美公司係法人之組織，此有該公
    司之臺灣省彰化縣政府營利事業登記證影本一紙可佐，是該公司於法律上與被告
    係不同之人格，因此，被告雖係公司之負責人，惟權利、義務究與被告有別，故
    被告之舉，該當於廢棄物清理法第四十六條第一項第三款之要件，是辯護人所辯
    ，應係誤會，不可採信。本件罪證明確，被告之犯行，足以認定。
二、核被告甲○○所為，係犯廢棄物清理法第四十六條第一項第三款之未經主管機關
    許可提供土地回填、堆置廢棄物罪。爰審酌被告隨意提供土地，供管自已參與經
    營之公司堆、填事業廢棄物，雖惡性不如謀利者大，惟此亦有害土地環境之維護
    ，但考量其於事後已將前開土地上之所回填、堆置之廢棄物予以清除並回復原狀
    ，有照片可參及其於犯罪後之態度等一切情狀，量處如主文所示之刑，以示懲儆
    。又被告前未曾受有期徒刑以上刑之宣告，有臺灣彰化地方法院檢察署刑案資料
    查註紀錄表及臺灣高等法院被告全國前案紀錄表在卷可按，其經此教訓，當知警
    惕，應無再犯之虞，本院審酌上情，認主文所宣告之刑，以暫不執行為宜，爰併
    宣告緩刑三年，以啟自新。
據上論斷，應依刑事訴訟法第二百九十九條第一項前段，廢棄物清理法第四十六條第
一項第三款，刑法第十一條前段、第七十四條第一款，判決如主文。
本案經檢察官廖曉萍到庭執行職務。
中      華      民      國    九十二    年      七    月    二十三    日
                                臺灣彰化地方法院刑事第一庭
                                    法      官  洪  志  賢
右正本證明與原本無異。
如不服本判決，應於判決送達後十日內，向本院提出上訴狀（須附繕本）。
                                    法院書記官  洪  年  慶
中      華      民      國    九十二    年      七    月    三十      日
廢棄物清理法第四十六條：
有下列情形之一者，處一年以上五年以下有期徒刑，得併科新臺幣三百萬元以下罰金
：
一、任意棄置有害事業廢棄物。
二、事業負責人或相關人員未依本法規定之方式貯存、清除、處理或再利用廢棄物，
    致污染環境。
三、未經主管機關許可，提供土地回填、堆置廢棄物。
四、未依第四十一條第一項規定領有廢棄物清除、處理許可文件，從事廢棄物貯存、
    清除、處理，或未依廢棄物清除、處理許可文件內容貯存、清除、處理廢棄物。
五、執行機關之人員委託未取得許可文件之業者，清除、處理一般廢棄物者；或明知
    受託人非法清除、處理而仍委託。
六、公民營廢棄物處理機構負責人或相關人員、或執行機關之人員未處理廢棄物，開
    具虛偽證明。
無許可文件，以經營廢棄物清除、處理為常業者，處三年以上十年以下有期徒刑，得
併科新臺幣九百萬元以下罰金。


司法院資訊處製作；財團法人民間司法改革基金會備份。
